臺灣高雄地方法院刑事宣示判決筆錄   100年度審訴字第1511號
公  訴  人  臺灣高雄地方法院檢察署檢察官
被      告  蕭珮玲
指定辯護人  本院公設辯護人黃秋葉
上列被告因100 年度審訴字第1511號、第1867號毒品危害防制條
例案件，經檢察官提起公訴（100 年度撤緩毒偵字第41號、100
年度毒偵字第2805號），經檢察官聲請法院改依協商程序而為判
決，本院合議庭認為適當，裁定由受命法官進行協商判決程序，
於中華民國100 年7 月14日下午4 時在本院刑事第三法庭宣示判
決，以代判決書，出席職員如下：
    法  官  王靖茹
    書記官  楊明月
    通  譯  何淑鈴
法官起立朗讀判決主文、犯罪事實要旨、處罰條文，及告以上訴
限制、期間、上訴之法院，且諭知記載其內容：
一、主  文：
    蕭珮玲施用第一級毒品，累犯，處有期徒刑拾月。又施用第
    一級毒品，累犯，處有期徒刑捌月，扣案之注射針筒貳支沒
    收。又施用第二級毒品，累犯，處有期徒刑肆月，扣案之玻
    璃球吸食器壹個沒收。應執行有期徒刑壹年陸月，扣案之注
    射針筒貳支、玻璃球吸食器壹個均沒收。
二、犯罪事實要旨:
    蕭珮玲前因施用毒品案件，經本院裁定送觀察、勒戒後，認
    無繼續施用毒品之傾向，於民國92年6月12日釋放出所，並
    經臺灣高雄地方法院檢察署檢察官以92年度毒偵緝字第346
    號、92年度毒偵字第3441號為不起訴之處分。又於前開觀察
    、勒戒執行完畢後5 年內之93年間，因施用毒品（2 罪）、
    偽造文書等案件，經本院以94年度訴字第435 號分別判處有
    期徒刑8 月、4 月、4 月，其中偽造文書部分，因未上訴而
    確定，施用毒品部分上訴後經臺灣高等法院高雄分院以94年
    度上訴字第1937號改判有期徒刑2 年、1 年2 月確定；另於
    95年間，因施用毒品等案件，分別經本院以95 年 度訴字第
    2741、4565號判處有期徒刑8 月、4 月、10月確定，上開各
    罪嗣經裁定減刑及定應執行刑，於97年6 月6 日因縮短刑期
    假釋出監付保護管束，嗣經撤銷假釋，應執行殘刑有期徒刑
    9 月又3 日，於99年1 月30日縮刑期滿執行完畢。詎仍未戒
    斷毒癮，明知海洛因、甲基安非他命為毒品危害防制條例所
    列之第一級、第二級毒品，不得非法持有、施用，而分別為
    下列犯行：
（一）基於施用第一級毒品海洛因及第二級毒品甲基安非他命之
      犯意，於99年5 月20日之某時許，在高雄市三民區○○○
      路50之5 號友人住處，以將海洛因、甲基安非他命一同置
      入玻璃球內混合，點燃燒烤吸食煙霧之方式，同時施用第
      一級毒品海洛因、第二級毒品甲基安非他命1 次。嗣於99
      年5 月22日14時30分許，在高雄市三民區○○○路50之5
      號前，發現蕭珮玲形跡可疑，為警臨檢盤查，發現其為列
      管之毒品檢驗行方不明人口，並經其同意採集尿液送驗，
      結果呈可待因、嗎啡、安非他命、甲基安非他命陽性反應
      。
（二）基於施用第一級毒品海洛因之犯意，於100 年2 月26日之
      某時許，在不詳地點，以針筒注射之方式，施用第一級毒
      品海洛因1 次；另基於施用第二級毒品甲基安非他命之犯
      意，於100 年2 月27日為警採尿時起回溯96小時內，在不
      詳地點，以將甲基安非他命置入玻璃球後點燃燒烤吸食煙
      霧之方式，施用第二級毒品甲基安非他命1 次。嗣於100
      年2 月27日21時許，在高雄市○○區○○路與大成街口，
      因另涉傷害案件遭通緝為警查獲，並扣得其所有並用以施
      用海洛因之注射針筒2 支及用以施用甲基安非他命之玻璃
      球吸食器1 個，復經徵得其同意後採尿送驗，結果呈安非
      他命、甲基安非他命、可待因及嗎啡陽性反應。
三、處罰條文:
    毒品危害防制條例第10條第l 項、第2 項，刑法第ll條前段
    、第38條第1 項第2 款、第47條第1 項、第55條前段、第51
    條第5 款、第9 款。
四、附記事項:
    無。
五、協商判決除有刑事訴訟法第455 條之4 第1 項第1 款於本訊
    問程序終結前，被告撤銷協商合意或檢察官撤回協商聲請者
    ；第2 款被告協商之意思非出於自由意志者；第4 款被告所
    犯之罪非第455 條之2 第1 項所得以協商判決者；第6 款被
    告有其他較重之裁判上一罪之犯罪事實者；第7 款法院認應
    諭知免刑或免訴、不受理者情形之一，及違反同條第2 項「
    法院應於協商合意範圍內為判決；法院為協商判決所科之刑
    ，以宣告緩刑或2 年以下有期徒刑、拘役或罰金為限」等情
    形外，不得上訴。
六、本件如得上訴且不服本判決時，得自收受宣示判決筆錄送達
    之日起10日內，向本院提出上訴狀（須附繕本），上訴於第
    二審法院。
中    華    民    國   100    年    7     月    14    日
                  臺灣高雄地方法院刑事第十庭
                              書記官  楊明月
                              法  官  王靖茹
以上正本證明與原本無異。
本件不得上訴。但有刑事訴訟法第455 條之4 第1 項第1 款、第
2 款、第4 款、第6 款、第7 款所定情形，或協商判決違反同條
第2 項之規定者，應於收受送達後10日內向本院提出上訴書狀，
並應敘述具體理由；如未敘述上訴理由者，應於上訴期間屆滿後
20日內向本院補提理由書（均須按他造當事人之人數附繕本）「
切勿逕送上級法院」。
中    華    民    國   100    年    7     月    14    日
                               書記官  楊明月
附錄本案論罪科刑法條：
〈毒品危害防制條例第10條〉
施用第一級毒品者，處 6 月以上 5 年以下有期徒刑。
施用第二級毒品者，處 3 年以下有期徒刑。